臺灣桃園地方法院小額民事判決
111年度桃保險小字第302號
原      告  明台產物保險股份有限公司

法定代理人  松延洋介


訴訟代理人  王一如  
被      告  楊春海  

上列當事人間請求損害賠償事件，本院於民國111年6月9日言詞
辯論終結，判決如下：
    主      文
一、被告應給付原告新臺幣33,498元，及自民國一一一年四月八
    日起至清償日止，按週年利率百分之五計算之利息。
二、原告其餘之訴駁回。
三、訴訟費用新臺幣1,000元，由被告負擔新臺幣800元，餘由原
    告負擔。
四、本判決第一項得假執行。
　　事實及理由
壹、程序部分：
　　被告經合法通知，無正當理由而未於言詞辯論期日到場，且
    核無民事訴訟法第386 條所列各款情形，爰依民事訴訟法第
    436條之23、第436條第2項、第385條第1項前段之規定，依
    原告之聲請（見本院卷第58頁），由其一造辯論而為判決。
貳、實體部分：
一、原告主張：被告於民國109年5月9日12時21分許，駕駛車牌
    號碼000-0000號營業小客車（下稱肇事車輛），沿桃園市蘆
    竹區南山路1段之內側車道由山腳往南竹之方向行駛，行經
    同市區南山路1段與南崁路之交岔路口（下稱系爭路口）時
    ，本應注意變換車道時，應讓直行車先行，並應保持安全距
    離，而當時並無不能注意之情事，被告竟疏未注意即貿然自
    內側車道切出至中線車道，適原告所承保並由訴外人蔡坤宏
    駕駛之車牌號碼000-0000號自用小客車（下稱系爭車輛），
    沿同向後方之中線車道駛至，兩車因而在系爭交岔路口發生
    碰撞（下稱系爭交通事故），致系爭車輛受有損害，而支出
    修繕費用新臺幣（下同）41,873元（含鈑金費用14,793元、
    烤漆費用27,080元），後原告依約給付上開修繕費用，爰依
    民法侵權行為及保險代位之法律關係，提起本件訴訟，並聲
    明：被告應給付原告41,873元，及自起訴狀繕本送達翌日起
    至清償日止，按週年利率5％計算之利息。
二、被告經合法通知，未於言詞辯論期日到場，亦未提出書狀作
    何聲明或陳述。
三、本院得心證之理由：
　㈠按因故意或過失，不法侵害他人之權利者，負損害賠償責任
    。汽車、機車或其他非依軌道行駛之動力車輛，在使用中加
    損害於他人者，駕駛人應賠償因此所生之損害，民法第184
    條第1 項前段、第191 條之2 前段分別定有明文。又汽車在
    同向二車道以上之道路（車道數計算，不含車種專用車道、
    機車優先道及慢車道），除應依標誌或標線之指示行駛外，
    並應遵守下列規定：六、變換車道時，應讓直行車先行，並
    注意安全距離，道路交通安全規則第98條第1項第6款定有明
    文。經查，原告主張之前開事實，有道路交通事故現場圖、
    事故調查報告表㈠、㈡、道路交通事故談話紀錄表、本院111
    年6月9日勘驗筆錄及行車紀錄器畫面光碟、現場監視錄影畫
    面光碟暨現場照片等（見本院卷第21至25頁、第33至36頁、
    第57頁背面）附卷可佐，經核與原告所述無訛；又被告已於
    相當時期受合法通知，猶於言詞辯論期日不到場，亦未提出
    準備書狀予以爭執，是依民事訴訟法第436條之23準用第436
    條第2項適用第280條第3項準用第1項規定，應認被告就原告
    主張之事實視同自認，是本院綜合本件調查證據之結果及全
    辯論意旨，堪認被告駕駛肇事車輛行經系爭交岔路口而欲變
    換車道時，疏未注意與系爭車輛之安全距離，且未禮讓系爭
    車輛先行，而與系爭車輛發生碰撞，自有過失。
　㈡又汽車行駛時，駕駛人應注意車前狀況，並隨時採取必要之
    安全措施，道路交通安全規則第94條第3項亦定有明文。查
    ，系爭車輛於路口右轉進入車道後，行駛在中線與外側車道
    之間，而肇事車輛則在系爭車輛之左前方之內側車道上，後
    肇事車輛開始向右偏駛而欲變換車道，此時系爭車輛亦開始
    向左偏駛，嗣兩車於系爭交岔路口發生碰撞乙情，有行車紀
    錄器畫面光碟、現場監視錄影畫面光碟及本院111年6月9日
    勘驗筆錄（見本院卷第57頁背面）在卷可稽；復參以蔡坤宏
    於警詢時亦供認：我駕駛系爭車輛到了系爭交岔路口時，我
    就顯示左轉方向燈向內側車道慢慢移動，車頭進入內側車道
    時，就聽到左側有碰撞聲等語（見本院卷第24頁），足見蔡
    坤宏駕駛系爭車輛行經系爭交岔路口前，已可看見在內側車
    道之肇事車輛欲變換至中線車道，然仍持續向前及向左偏駛
    ，揆諸上開規定，蔡坤宏亦有疏未仔細確認肇事車輛之動向
    ，即貿然前行並向左偏駛，致與肇事車輛發生碰撞之過失存
    在，則原告自應承擔蔡坤宏之過失責任。
　㈢本院考量兩造上開各自違反注意義務之情節、兩車撞擊之位
    置及迴避事故發生之可能性後，認被告應負80％之過失責任
    ，原告則應負20％之與有過失責任。從而，被告駕駛行為確
    有過失，且其過失行為與原告所受損害具有相當因果關係，
    是被告應負系爭車輛損害賠償之責。
　㈣負損害賠償責任者，除法律另有規定或契約另有訂定外，應
    回復他方損害發生前之原狀，且債權人得請求支付回復原狀
    所必要之費用，以代回復原狀，民法第213 條第1 、3 項定
    有明文。又物被毀損者，被害人除得依民法第196 條行使權
    利外，亦得依第213 條第3 項請求支付回復原狀所必要之費
    用，最高法院107 年度台上字第1618號民事判決參照。經查
    ，系爭車輛修理費用總計為41,873元（含鈑金費用14,793元
    、烤漆費用27,080元）乙情，有估價單及發票（見本院卷第
    12至14頁）在卷可稽，則原告得請求系爭車輛修復之費用為
    41,873元。
  ㈤按損害之發生或擴大，被害人與有過失者，法院得減輕賠償
    金額，民法第217 條第1 項定有明文。經查，系爭車輛回復
    原狀費用為41,873元業經說明如上，而被告就系爭交通事故
    應負80％過失責任，原告應負20％與有過失責任已見前述。準
    此，依過失比例計算，被告應賠償原告損害金額為33,498元
    （計算式：41,873×80％＝33,498，小數點後四捨五入）。又
    原告依照保險契約之約定支付上開修繕費用乙情，亦有汽車
    險賠款同意書（見本院卷第15頁）在卷可參。從而，原告請
    求被告給付33,498元，與法有據，應予准許。
四、末按給付無確定期限者，債務人於債權人得請求給付時，經
    其催告而未為給付，自受催告時起，負遲延責任。其經債權
    人起訴而送達訴狀，或依督促程序送達支付命令，或為其他
    相類之行為者，與催告有同一之效力；又遲延之債務，以支
    付金錢為標的者，債權人得請求依法定利率計算之遲延利息
    ，而應付利息之債務，其利率未經約定，亦無法律可據者，
    週年利率為5 ％，民法第229 條第2 項、第233 條第1 項前
    段及第203 條分別定有明文。查，本件原告請求被告賠償33
    ,498元部分，係以支付金錢為標的，且無確定期限，又未約
    定利息，則被告應自受催告時起，負遲延責任，則原告就上
    述得請求之金額，併請求自起訴狀繕本送達被告之翌日即11
    1年4月8日（於111年3月28日寄存送達桃園市政府警察局蘆
    竹分局南崁警察派出所，見本院卷第39頁）起至清償日止，
    按年息5 ％計算之利息，同為有據。
五、綜上所述，原告依民法侵權行為及保險代位之法律關係，請
    求被告給付33,498元，及自111年4月8日起至清償日止，按
    週年利率5 ％計算之利息，為有理由，應予准許。逾此部分
    ，則無理由，應予駁回。
六、本件原告勝訴部分，係依民事訴訟法第436 條之8適用小額
    訴訟程序所為被告敗訴之判決，爰依同法第436條之20之規
    定，依職權宣告假執行。
七、訴訟費用負擔之依據：民事訴訟法第79條，並依同法第436
    條之19第1 項規定，確定訴訟費用額為原告繳納之裁判費1,
    000元，並諭知如主文第3項所示。
中　　華　　民　　國　　111 　年　　6 　　月　　24　　日
                  桃園簡易庭  法  官  顏嘉漢
以上為正本係照原本作成。
如不服本判決，應於送達後20日內，向本院提出上訴狀並表明上
訴理由，如於本判決宣示後送達前提起上訴者，應於判決送達後
20日內補提上訴理由書（須附繕本）。
如委任律師提起上訴者，應一併繳納上訴審裁判費。   
中　　華　　民　　國　　111 　年　　6 　　月　　24　　日
                              書記官  楊上毅
附錄：
一、民事訴訟法第436條之24第2項：
    對於小額程序之第一審裁判上訴或抗告，非以其違背法令為
    理由，不得為之。
二、民事訴訟法第436條之25：
    上訴狀內應記載上訴理由，表明下列各款事項：
    (一)原判決所違背之法令及其具體內容。
    (二)依訴訟資料可認為原判決有違背法令之具體事實。
三、民事訴訟法第471條第1項：（依同法第436條之32第2項規定
    於小額事件之上訴程序準用之）
    上訴狀內未表明上訴理由者，上訴人應於提起上訴後20日內
    ，提出理由書於原第二審法院；未提出者，毌庸命其補正，
    由原第二審法院以裁定駁回之。